ALEXANDRE CADIEUX

1270 Du Bois, St-Lazare, J7T 3B5 | 514 757-6345 | cadieux.alex@gmail.com https://ca.linkedin.com/in/alexandre-cadieux-46226665

SYNTHÈSE

Présentement à la recherche de projets et d'opportunités dans le merveilleux monde du développement web. Formé en Javascript chez DecodeMTL, possédant un baccalauréat en communication et un DESS en gestion des TI. Ayant près de trois ans d'expérience en systèmes d'information RH et 10 ans en service à la clientèle. Orienté client, passionné du web et des nouvelles technologies. Jetez un coup d'œil à mon portfolio pour voir mes réalisations → https://alexcadieux.github.io/

EXPÉRIENCE

S.A.Q. | Montréal

Technicien systèmes et opérations RH | Octobre 2014 à avril 2017

- Assurer un 1er niveau de support pour de multiples logiciel de gestion du temps tout en garantissant un excellent service client pour plus de 7000 utilisateurs.
- Veiller au respect et à l'application des règles des trois conventions collectives.
- Analyser les problématiques soulevées par les gestionnaires du réseau en rapport avec la création d'horaires.
- Documenter et améliorer les procédures de validation des feuilles de temps.
- Exécuter plusieurs rapports afin de valider la conformité des feuilles de temps.

S.A.Q. | Région de Montréal

Consultant Audit interne | juin 2014 à Octobre 2014

- Analyser les pratiques et proposer des solutions aux problèmes organisationnels.
- Former et conseiller les gestionnaires sur les améliorations pouvant être effectuées aux nouvelles procédure en tenant compte du milieu syndiqué
- Travailler en coopération et collaboration avec les différents services de la SAQ
- Créer des liens de confiance avec de nombreux employés des différents départements afin de faciliter les communications

S.A.Q. | Montréal

Technicien en commercialisation / planographie | juin 2014 à Octobre 2014

- Analyser les chiffres de ventes des 200+ SAQ Classique pour chaque catégorie de produits
- Optimiser l'espace en magasin en fonction de la stratégie d'entreprise
- Expliquer la nouvelle stratégie d'entreprise et les changements en magasin

• Gérer le changement auprès des directeurs et des employés du réseau de vente

Tam-Tam\TBWA | Montréal

Stage/Formation Service-conseil | mars 2014

- Accompagner et aider l'équipe de gestion de projet
- Rechercher de l'information et préparer des documents pour les présentations aux clients
- Rencontrer les clients et les partenaires
 Rédiger des communiqués de presse

FORMATION

D.E.S.S.: Gestion des technologies de l'information, avril 2017 Montréal, Canada **Université du Québec à Montréal / ESG**

Baccalauréat : Science de la communication, avril 2013

Montréal, Canada

Université de Montréal

COMPÉTENCES

- Grandes compétences relationnelles
- Capacité exceptionnelle à résoudre les problèmes
- Esprit d'analyse

- Connaissances avancées en Excel (tableau croisé dynamique, formules, macros)
- Connaissance du logiciel SAP
- Expérience avec interface PC et MAC

LANGUES

Excellentes compétences orales et écrites en français et anglais.

LOISIRS

Voyages

Plein air

Sports

COMPÉTENCES

- Logiciel de gestion de temps: SAP, Sigma, Shiftplanning.
- Microsoft Office: Word, Excel, Powerpoint.
- Adobe: Photoshop, Illustrator, InDesign
- Javascript, nodeJS, React, mySQL et plus.

RÉFÉRENCES

Références disponibles sur demande.